【裁判字號】    97,消債更,14
【裁判日期】    970605
【裁判案由】    更生事件
【裁判全文】
臺灣板橋地方法院民事裁定            97年度消債更字第14號
聲  請  人  甲○○
                        3巷1.
上列當事人因消費者債務清理事件聲請更生，本院裁定如下：
    主  文
聲請駁回。
聲請費用由聲請人負擔。
    理  由
一、按「聲請更生或清算不合程式或不備其他要件者，法院應以
    裁定駁回之，但其情形可以補正者，法院應定期間先命補正
    」，消費者債務清理條例（下稱債清條例）第8 條定有明文
    。再按債務人與金融機構協商成立者，不得聲請更生或清算
    ，但因不可歸責於己之事由，致履行顯有重大困難者，不在
    此限；本條例施行前，債務人依金融主管機關協調成立之中
    華民國銀行公會會員，辦理消費金融案件無擔保債務協商機
    制與金融機構成立之協商，準用前項之規定，債清條例第15
    1 條第5 項、第6 項分別定有明文。
二、聲請人向本院聲請更生略以：聲請人每月所得為新台幣（下
    同）3 萬元，協商條件卻要其每月清償3 萬7,440 元，聲請
    人還要養家活口，努力苦撐數期後，終無以為繼，而有消債
    條例第151 條5 項但書「因不可歸責於己之事由，致履行顯
    有重大困難者」之情形，應得聲請更生等語。
三、經查聲請人雖主張每月所得為3 萬元，協商條件卻要其每月
    清償3 萬7,440 元等語，並提出合作金庫97年1 月至3 月之
    薪資轉帳存摺影本及未簽名之銀行公會協議通知書為證，惟
    聲請人所檢附之上開資料，經核其內容仍未齊備，有命補正
    之必要，故本院於97年4 月16日裁定命聲請人應於裁定送達
    後30日內予以補正，並特別就有關債清條例第151 條要件，
    命聲請人提出「曾經協商成立之證明書」暨「因不可歸責於
    己之事由，致履行顯有重大困難」之證明文件。查聲請人雖
    於97年5 月30日提出陳報狀，然綜觀其補正之內容，僅泛言
    ：95年協商當時收入為3 萬8,000 元，協商後每月收入變為
    3 萬元云云。惟觀諸其所提出協商通知書及無擔保還款計劃
    ，仍未記載協商成立日期，亦未經聲請人於立協議書欄提簽
    名或蓋章以表同意，本難執此即認聲請人已提出「曾經協商
    成立」之證明文件；遑論聲請人就「因不可歸責於己之事由
    ，致履行顯有重大困難」部分亦未提出任何證據資料以資釋
    明（依聲請人提出勞工保險投保資料，聲請人自95年2 月起
    不斷更換投保單位，其中不乏投保薪資高達4 萬3,900 元之
    工作，聲請人就是否因歸責於己之事由，而更換工作並致收
    入減少等情，均未據提出任何說明及證據。），揆諸首開說
    明，應認聲請人本件之聲請不合法，應予駁回，爰裁定如主
    文。
四、至於所繳納郵務送達費 6,120元，則待本件更生聲請事件確
    定後，如尚有剩餘郵資餘額，再予檢還聲請人，附此敘明。
中    華    民    國    97    年    6     月    5     日
                  民事第一庭    法  官  黃信滿
上為正本係照原本作成
如不服本裁定，應於裁定送達後10日內，以書狀向本院提出抗告
，並繳納抗告費新臺幣1千元
中    華    民    國    97    年    6     月    5     日
                                書記官  林月蓉


司法院資訊處製作；財團法人民間司法改革基金會備份。
